臺灣高等法院高雄分院刑事判決　　　　 96年度上訴字第575號
上　訴　人　臺灣高雄地方法院檢察署檢察官
被　　　告　甲○○
　　　　　　　　　　（另案在臺灣高雄監獄執行中）
上列上訴人因被告違反毒品危害防制條例案件，不服臺灣高雄地
方法院95年度訴字第3945號中華民國96年1 月16日第一審判決（
起訴案號：臺灣高雄地方法院檢察署95年度毒偵字第8034號，移
送原審併辦案號：同署95年度毒偵字第8584、9321號），提起上
訴（移送本院併辦案號：同署96年度毒偵字第999 、1001、1898
、2709號），本院判決如下：
    主  文
原判決撤銷。
甲○○施用第一級毒品，累犯，處有期徒刑壹年肆月。
扣案第一級毒品海洛因貳包（合計驗後淨重零點零陸玖公克，含
含沾黏毒品粉末之包裝袋貳只），沒收銷燬之。
    事  實
一、甲○○前因違反毒品危害防制條例及竊盜案件，經臺灣高雄
    地方法院分別以93年度訴字第3005號及93年度易字第1779號
    判處有期徒刑9 月、6 月確定，2 案接續執行，甫於民國95
    年4 月28日縮刑期滿執行完畢，翌日出監。另因施用毒品案
    件，經2 次觀察、勒戒及1 次強制戒治，並於90年11月18日
    強制戒治期滿執行完畢釋放。詎其仍未能警惕並戒除毒癮，
    於前揭強制戒治執行完畢釋放後5 年內，復基於施用第一級
    毒品海洛因之單一集合犯意，自95年9 月22日上午8 時30分
    許起，至同年12月26日止，在其位於高雄縣鳳山市○○路35
    4 巷1 號之住處，以針筒注射方式，施用第一級毒品海洛因
    ，平均約每日施用1 次。嗣因甲○○為列管毒品調驗人口，
    於(一)95年9 月22日下午1 時20分，在高雄縣鳳山市○○路22
    號前，為警依臺灣高雄地方法院檢察署於95年9 月4 日以雄
    檢博巨字第6 號核發之強制到場採尿許可書強制其到場採尿
    ，並經其同意搜索，自其右側口袋扣得海洛因1 包（驗前淨
    重0.060 公克，驗後淨重0.030 公克，含沾黏毒品粉末之包
    裝袋1 只）。(二)95年9 月26日15時30分，在高雄縣鳳山市○
    ○路138 號前為警查獲。(三)95年10月20日上午11時50分，在
    高雄縣鳳山市○○路與民興路口前，因形跡可疑，為警盤查
    ，又當場扣得海洛因1 包（驗前淨重0.058 公克，驗後淨重
    0.039 公克，含沾黏毒品粉末之包裝袋1 只）。(四)95年11月
    29日6 時50分，在高雄縣鳥松鄉○○路長庚醫院警衛室內另
    因竊盜案件為警查獲。(五)95年12月13日12時20分，在高雄縣
    鳥松鄉○○路長庚醫院內因另涉竊盜案件為警查獲。(六)95年
    12月16日16時15分，在高雄縣鳥松鄉○○路長庚醫院內另因
    竊盜案件為警查獲。(七)95年12月26日23時30分，因其為列管
    毒品調驗人口，經警通知採尿送驗，始悉上情。
二、案經高雄縣政府警察局鳳山分局報告臺灣高雄地方法院檢察
    署檢察官偵查起訴及高雄縣政府警察局林園分局、高雄市政
    府警察局前鎮分局、高雄縣政府警察局仁武分局分別移送臺
    灣高雄地方法院檢察署檢察官轉送臺灣高雄地方法院或本院
    併辦審理。
    理  由
一、本件被告甲○○所犯係死刑、無期徒刑、最輕本刑為3 年以
    上有期徒刑以外之罪，已經被告就被訴事實為有罪之陳述，
    經審判長告知被告簡式審判程序之旨，並聽取當事人之意見
    後，依刑事訴訟法第273 條之1 第1 項之規定，裁定進行簡
    式審判程序。又本件卷內之人證、物證、書證等證據，依同
    法第273 條之2 規定，不受第159 條第1 項關於傳聞法則規
    定之限制，依法均有證據能力，合先敘明。
二、上揭事實，訊據被告甲○○坦承不諱，且被告先後多次為警
    查獲後由警方提供乾淨空瓶，經親自排放尿液並在其面前封
    緘、捺印後送驗結果，均呈嗎啡陽性反應，此有臺灣檢驗科
    技股份有限公司95年10月18日、95年11月6 日濫用藥物尿液
    檢驗報告、高雄縣政府警察局鳳山分局偵辦毒品案件嫌疑人
    尿液採集編號對照表（尿液編號475 、529） 高雄市立凱旋
    醫院95年10月10日高市凱醫檢字第2534號濫用藥物成品檢驗
    鑑定書、長榮大學（檢體編號0000000） 確認報告、臺灣檢
    驗科技股份有限公司95年12月28日（報告編號ＫＨ2006C000
    00 00） 濫用藥物尿液檢驗報告、長榮大學（TRC 檢體編號
    00000 00）確認報告、正修科技大學超微量研究科技中心檢
    驗報告（報告編號R07 ─0038─053） 各1 份在卷足憑。此
    外，扣案白粉2 包經送鑑定結果，均呈第一級毒品海洛因陽
    性反應（合計驗前淨重0.118 公克，驗後淨重0.069 公克）
    ，此有高雄縣政府警察局搜索扣押筆錄暨扣押物品目錄表、
    照片4 張及高雄市立凱旋醫院95年10月3 日、95年12月12
    日濫用藥物成品檢驗鑑定書2 紙附卷可稽，堪認被告之自白
    與事實相符。被告前因施用毒品案件，業經觀察、勒戒及強
    制戒治之治療程序，並於90年11月18日戒治期滿執行完畢釋
    放等情，已詳如事實欄所載，此有臺灣高等法院被告前案紀
    錄表附卷可查，其於強制戒治執行完畢釋放後5 年之內，再
    犯本件施用毒品之罪，事證明確，應予依法論科。
三、核被告所為，係犯毒品危害防制條例第10條第1 項之施用第
    一級毒品罪。被告持有毒品進而施用，持有之低度行為應為
    施用之高度行為所吸收，不另論罪。被告先後多次施用海洛
    因之犯行，其施用間隔時間密接、場所相近，顯已具有相當
    成癮性，堪認被告係基於單一集合犯意而接續施用毒品，為
    集合犯，應僅論以包括一罪。被告有如事實欄所載有期徒刑
    執行完畢前科紀錄，有卷附臺灣高等法院被告前案紀錄表1
    份可佐，其於有期徒刑執行完畢後5 年內，故意再犯本件最
    重法定本刑為有期徒刑以上之罪，為累犯，應依刑法第47條
    第1 項之規定，加重其刑。被告自95年9 月23日起至95年12
    月26日止施用第一級毒品海洛因之行為，雖未據檢察官起訴
    ，但此部份與起訴（並經認定有罪）部分有實質上1 罪關係
    ，為起訴效力所及，本院自得併予審理。
四、原審據以論罪科刑，固非無見。惟被告自95年12月20日起，
    至95年12月26日止，施用第一級毒品海洛因之行為，原審未
    及審酌，尚有未洽。檢察官上訴意旨，以被告另於95年11月
    29日上午9 時45分，及同年12月16日下午10時許往前回溯24
    小時內之某時，各有施用第一級毒品海洛因行為，原審未及
    審酌云云，指摘原判決不當，雖原審已經予以審酌，此部分
    上訴無理由，但原判決既有上開可議之處，自仍應由本院將
    原判決撤銷改判。爰審酌被告經觀察、勒戒及強制戒治之治
    療程序，仍未能戒絕毒癮，顯見其改過意念非堅，惟被告於
    犯罪後已坦承犯行，態度良好，且施用毒品本質上乃自我身
    心之戕害，對他人尚無積極侵害性及其施用頻率、施用次數
    及施用期間等一切情狀，量處如主文第2 項所示之刑。扣案
    之白粉2 包均驗呈海洛因陽性反應（合計驗前淨重0.118 公
    克，驗後淨重0.069 公克），已如上述，應依毒品危害防制
    條例第18條第1 項前段，沒收銷燬之。其包裝袋直接包覆而
    沾黏毒品粉末，衡情已難與毒品絕對析離，應與毒品同視，
    併予宣告沒收銷燬，至鑑驗耗用之毒品業已滅失，自無庸宣
    告沒收銷燬，附此敘明。
據上論結，應依刑事訴訟法第369 條第1 項前段、第364 條、第
299 條第1 項前段、第273 條之1 第1 項，毒品危害防制條例第
10條第1 項、第18條第1 項前段，刑法第11條、第47條第1 項，
判決如主文。
本案經檢察官張金塗到庭執行職務。
中　　華　　民　　國　　96　　年　　5 　　月　　3  　日
                  刑事第五庭    審判長法  官  曾永宗
                                      法  官  陳  箐
                                      法  官  任森銓
以上正本證明與原本無異。
如不服本判決應於收受本判決後10日內向本院提出上訴書狀，其
未敘述上訴理由者，並得於提起上訴後10日內向本院補提理由書
狀（應附繕本）「切勿逕送上級法院」。
中　　華　　民　　國　　96　　年　　5 　　月　　3 　　日
　　　　　　　　　　　　　　　　　　　書記官  廖素珍
附錄本件判決論罪科刑法條：
毒品危害防制條例第10條第1項
施用第一級毒品者，處 6 月以上 5 年以下有期徒刑。
